【裁判字號】    99,簡上,77
【裁判日期】    990506
【裁判案由】    竊盜
【裁判全文】
臺灣士林地方法院刑事判決              99年度簡上字第77號
公  訴  人  臺灣士林地方法院檢察署檢察官
上  訴  人
即  被  告  甲○○
上列上訴人即被告因竊盜案件，不服本院99年度審簡字第229 號
，中華民國99年3 月11日第一審簡易判決（偵查案號：臺灣士林
地方法院檢察署98年度偵字第15986 號）提起上訴，本院管轄之
第二審合議庭判決如下：
    主  文
上訴駁回。
    理  由
一、上訴意旨略以：上訴人即被告甲○○因竊盜案件，經本院以
    99年度審簡字第229 號刑事簡易判決判處應執行有期徒刑10
    月，被告坦承犯行，深表悔意，但因如入監執行恐家中經濟
    陷入困境，求為諭知緩刑或從輕量刑，爰於法定期間內提起
    上訴。
二、按被告自白犯罪未為願受科刑之範圍或願意接受緩刑之宣告
    之表示者，在審判中得向法院為之，檢察官亦得依被告之表
    示向法院求刑或請求為緩刑之宣告，刑事訴訟法第451 條之
    1 第3 項定有明文；又依第451 條之1 之請求所為之科刑判
    決，不得上訴，同法第455 條之1 第2 項亦有明文；再第二
    審法院認為上訴有刑事訴訟法第362 條前段所定，上訴不合
    法律上之程式或法律上不應准許或其上訴權已經喪失之情形
    者，應以判決駁回之，並得不經言詞辯論為之，並於簡易判
    決之上訴程序所準用，同法第367 條前段、第372 條、第45
    5 條之1 第3 項著有明文。
三、經查，本件上訴人即被告甲○○於民國99年3 月3 日原審準
    備程序中自白犯罪，原審於訊問被告後，改以簡易判決處刑
    ，被告為三次竊盜犯行願各受有期徒刑3 月、4 月、5 月刑
    之宣告，另應執行刑願受有期徒刑10月刑之宣告之表示，原
    審遂依被告之請求，於99年3 月11日判處被告「甲○○竊盜
    ，累犯，處有期徒刑3 月，如易科罰金以新臺幣1000元折算
    1日。又竊盜，累犯，處有期徒刑4月，如易科罰金以新臺幣
    1000元折算1 日。又共同竊盜，累犯，處有期徒刑5 月，如
    易科罰金以新臺幣1000元折算1 日。應執行有期徒刑10月，
    如易科罰金以新臺幣1000元折算1 日。」此有卷附原審99年
    年3 月3 日準備程序筆錄（原審卷第18頁參照）及本院99年
    度審簡字第229 號刑事簡易判決附卷可稽。被告既已向法院
    為願受科刑之表示，原審並依被告之請求為科刑判決，揆諸
    前揭刑事訴訟法第455 條之1 第2 項之規定，被告即不得上
    訴。茲被告提起本件上訴，其上訴為法律上不應准許，爰不
    經言詞辯論，逕以判決駁回之。
據上論斷，應依刑事訴訟法第455 條之1 第2 項、第3 項、第36
7 條前段、第372 條，判決如主文。
中    華    民    國    99    年    5     月    6     日
                  刑事第五庭審判長法  官  林秀鳳
                                  法  官  鄭光婷
                                  法  官  吳維雅
以上正本證明與原本無異。
本件不得上訴。
                                  書記官  劉育君
中    華    民    國    99    年    5     月    6     日

司法院資訊處製作；財團法人民間司法改革基金會備份。
